bg-BG: Офис консумативи > Общи офис консумативи > Кламери и щипки: Щипки за хартия; Кламери
zh-CN: 办公用品 > 一般办公用品 > 回形针/文件夹: 装订夹; 回形针
ja: オフィス用品 > 事務用消耗品 > クリップ: バインダークリップ; ペーパークリップ
ro-RO: Consumabile de birou > Consumabile generale de birou > Agrafe și cleme de hârtie: Cleme documente; Agrafe de hârtie
nl: Kantoorartikelen > Algemene kantoorbenodigdheden > Paperclips en klemmen: Papierklemmen; Paperclips
it: Forniture per ufficio > Forniture generiche per ufficio > Graffette e fermacarte: Pinze fermacarte; Graffette
sk-SK: Kancelárske potreby > Všeobecné kancelárske potreby > Kancelárske spinky a svorky: Spinky zakladača; Spinky na papier
fr: Fournitures de bureau > Fournitures de bureau générales > Trombones et pinces: Pinces à dossier; Trombones
hu: Irodai kellékek > Általános irodai kellékek > Gémkapcsok és bilincsek: Iratszorítók; Papírkapcsok
th: อุปกรณ์สำนักงาน > อุปกรณ์สำนักงานทั่วไป > คลิปหนีบกระดาษและตัวหนีบ: คลิปดำหนีบกระดาษ; คลิปหนีบกระดาษ
de: Bürobedarf > Schreibwaren > Büroklammern & Papierklammern: Foldbackklammern; Papierklammern
lt-LT: Biuro reikmenys > Bendrosios paskirties biuro reikmenys > Sąvaržėlės ir popieriaus spaustukai: Popieriaus spaustukai; Sąvaržėlės
tr: Büro Malzemeleri > Genel Ofis Malzemeleri > Ataşlar ve Kıskaçlar: Bağlama Klipsleri; Kağıt Klipsleri
es: Material de oficina > Productos generales > Clips y clips cruzados: Clips para carpetas; Clips para papel
fi: Toimistotarvikkeet > Yleiset toimistotarvikkeet > Paperiliittimet ja -puristimet: Paperiklipsit; Paperiliittimet
da: Kontorforsyning > Generelle forbrugsvarer > Papirclips og -klemmer: Papirklemmer; Papirclips
zh-TW: 辦公室用品 > 一般事務用品 > 迴紋針/長尾夾: 活頁夾; 迴紋針
sv: Kontorsmaterial > Allmänt kontorsmaterial > Gem och pappersklämmor: Pappersklämmor; Gem
el: Προμήθειες γραφείου > Γενικά είδη γραφείου > Συνδετήρες & σφιγκτήρες: Κλιπς κλασέρ; Συνδετήρες
pt-BR: Materiais de escritório > Suprimentos em geral > Clipes e presilhas para papel: Prendedor de papel; Clipes de papel
sl-SI: Pisarniški material > Splošni pisarniški material > Sponke in vzmetne sponke za papir: Sponke za mape; Sponke za papir
en: Office Supplies > General Office Supplies > Paper Clips & Clamps: Binder Clips; Paper Clips
ko: 사무용품 > 일반 사무용품 > 종이 클립/집게: 바인더 클립; 페이퍼 클립
ru: Товары для офиса и канцтовары > Канцтовары общего назначения > Зажимы и скрепки: Зажимы для бумаг; Скрепки для бумаг
cs: Kancelářské potřeby > Obecné kancelářské potřeby > Kancelářské sponky a svorky: Kancelářské klipy; Kancelářské sponky
nb: Kontormateriell > Generelt kontorutstyr > Binders og klemmer: Papirklemmer; Binders
pl: Artykuły biurowe > Artykuły różne > Klipsy i spinacze do papieru: Spinacze do segregatorów; Spinacze do papieru
vi: Văn phòng phẩm > Văn phòng phẩm thông dụng > Kẹp và ghim giấy: Kẹp bướm; Kẹp giấy
hr-HR: Uredski materijal > Opći uredski materijal > Spajalice i kvačice za papir: Kvačice; Spajalice
pt-PT: Materiais de escritório > Consumíveis de escritório gerais > Clipes e clipes dobráveis: Molas de orelhas; Clipes de papel